# 土地使用权未摊销如何合理解释？

提问人：niebinhyn 时间：2013-07-25 09:23:24
如题，被审计单位有一块地，已出租，因租金收入过低，未计提摊销，请问： 不做审计调整的情况下，如何在底稿中合理解释？

回答人：chenyiwei
1 、企业持有该土地的目的？是否准备长期出租？ 2 、该土地的性质是划拨还是出让？有无其他特殊的权利限制？ 3 、如果以租金收入作为其成本回收的主要来源，但目前租金收入偏低，是否要考虑减值准备问题？租金收入不足以弥补成本的原因？ 一般理解，因为租金收入偏低而不计提摊销是不恰当的；相反，还应考虑有无必要计提减值准备。

提问人：niebinhyn 时间：2014-12-12 14:10:04
1 、该土地目前由一高校使用，系企业与当地政府签订合同，但合同租金明显不公允。 2 、土地系事业单位转制而来。 3 、租金较低系政府定的价格，企业只能接受。 4 、减值的问题，这块土地底价明显是升值了。 我的思路是这块土地应作为以公允价值计量的投资性房地产，不知这样考虑是否合适，陈版？

回答人：chenyiwei
该公司是否为融资平台公司等性质较特殊的公司？从你说的情况看我理解不适合于作为投资性房地产；对于减值问题，如果事实上难以转让的，则不存在公允价值，只能依据租金现值测算其是否减值。